臺灣高等法院刑事判決
109年度上易字第1929號
上  訴  人  臺灣新北地方檢察署檢察官
被      告  胡安誌

                    籍設臺北市○○區○○○路0段000號0樓(臺北○○○○○○○○○)
                    （現另案於法務部○○○○○○○○○○○執行中）
上列上訴人因被告竊盜案件，不服臺灣新北地方法院109年度審
易字第358號，中華民國109年3月27日第一審判決（起訴案號：
臺灣新北地方檢察署109年度偵緝字第137號、第138號、第139號
、第140號、第141號），提起上訴，本院判決如下：
    主  文
上訴駁回。
    事  實
一、胡安誌於民國108年11月4日21時31分許，在其任職之新北市
    ○○區○○路0段000號「台灣大哥大永和三分店」，利用下班後
    ，店內無人之際，認有機可乘，意圖為自己不法之所有，基
    於竊盜之犯意，徒手竊取許承哲所有、存放在該店內櫃檯後
    方櫃子內未開封之Iphone智慧型手機7支（價值共新臺幣（
    下同）316,800元，詳細物品名稱、序號、顏色，詳如附表
    所示之物) 。嗣於翌日（5日）14時許，許承哲盤點貨物時
    ，發現遭竊後，報警處理，經調閱店內相關監視器錄影畫面
    ，而查悉上情。
二、案經許承哲訴由新北市政府警察局永和分局報告臺灣新北地
    方檢察署檢察官偵查起訴。
    理  由
一、審理範圍
　  被告胡安誌經檢察官起訴其分別於108年5月3日、5月7日、8
    月28日、9月2日、11月4日犯竊盜罪（5罪）、同年7月26日
    犯業務侵占罪、7月27日犯背信罪，原審審理後認均事證明
    確，予以論罪，分別判處如原審判決附表一編號一至七所示
    宣告刑，並就附表一編號一、二所示2罪，定應執行拘役40
    日，如易科罰金，以1千元折算1日，就附表一編號三、七所
    示2罪，定應執行有期徒刑為1年（不得易科罰金），就附表
    一編號四、五、六所示3罪，定應執行刑為有期徒刑10月，
    如易科罰金，以1千元折算1日；檢察官嗣僅就被告原審判決
    附表一編號七部分（量處有期徒刑8月）即被訴108年11月4
    日竊盜犯行提起上訴，其餘部分未上訴，被告則未提起上訴
    ，是本院審理範圍限於被告被訴108年11月4日竊盜犯行部分
    ，其餘被訴部分業經原審法院判處罪刑確定，核先敘明。
二、證據能力
㈠按被告以外之人於審判外之陳述，雖不符刑事訴訟法第159條之
  1至第159條之4等規定，而經當事人於審判程序同意作為證據
  ，法院審酌該言詞陳述或書面陳述作成時之情況，認為適當者
  ，亦得為證據。當事人、代理人或辯護人於法院調查證據時，
  知有刑事訴訟法第159條第1項不得為證據之情形，而未於言詞
  辯論終結前聲明異議者，視為有前項之同意，刑事訴訟法第15
  9條之5定有明文。查本判決所引被告以外之人於審判外之供述
  證據，因檢察官於本院準備程序及審理時、被告於本院審理時
  對於該等證據均未爭執其證據能力，且迄至言詞辯論終結前均
  未聲明異議（見本院卷第112頁、第169至170頁），審酌上開
  供述證據資料製作時之情況，並無違法不當及證明力明顯過低
  之瑕疵，以之作為證據應屬適當，依刑事訴訟法第159條之5規
  定，認該等證據均具證據能力。
㈡另本判決所援引之非供述證據，檢察官、被告於本院均未爭執
  證據能力，且無證據證明係公務員違背法定程序所取得，亦無
  顯有不可信之情況或不得作為證據之情形，依刑事訴訟法第15
  8條之4之反面解釋，均具證據能力。
三、上揭事實，業據被告於原審及本院審理時坦承不諱（見原審
    卷第88、96至97頁、本院卷第172頁），核與證人即告訴人
    許承哲於警詢時證述之情節相符（見108年度偵字第35896卷
    ，下稱偵卷，第31至33頁），復有監視器錄影檔案光碟1片
    暨監視器錄影截錄照片2張、遭竊手機明細表等資料在卷可
    查（見偵卷第41、43頁），足認被告前揭任意性自白與事實
    相符；被告上開竊盜犯行，堪可認定，應依法論科。
四、法律適用
㈠核被告所為，係犯刑法第320條第1項之竊盜罪。
㈡被告前①因業務侵占等案件，經本院以98年度上訴字第2880號判
  決判處有期徒刑8月、2月、2月，應執行有期徒刑10月，緩刑5
  年確定，嗣前揭緩刑遭撤銷確定；②因竊盜等案件，經臺灣臺
  北地方法院以99年度訴字第296號判決判處有期徒刑4月、7月
  ，上訴後，分別經本院以99年度上訴字第4427號判決、最高法
  院以100年度台上字第3090號判決駁回上訴確定；③因偽造文書
  等案件，經原審法院以100年度訴字第1997號判決判處有期徒
  刑4月（共6罪）、3月、2月（共2罪）確定；④因詐欺等案件，
  經臺灣臺北地方法院（下稱臺北地院）以100年度審訴字第142
  號判決判處有期徒刑3月、3月確定；⑤因偽造文書案件，經原
  審法院以101年度訴字第412號判決判處有期徒刑5月、5月確定
  ；⑥因詐欺案件，經臺北地院以101年度審易字第1343號判決判
  處有期徒刑5月確定；⑦因詐欺案件，經臺灣桃園地方法院（下
  稱桃園地院）以101年度審智易字第14號判決判處有期徒刑5月
  確定；⑧因偽造文書案件，經桃園地院以101年度審訴字第1350
  號判決判處有期徒刑6月、4月，應執行有期徒刑9月確定。前
  開①至②案件經本院以100年度聲字第3863號裁定定應執行有期
  徒刑1年6月確定，③至⑥案件經臺北地院以101年度聲字第2465
  號裁定定應執行有期徒刑2年10月確定，與⑦、⑧案件接續執行
  ，於104年6月18日縮短刑期假釋出監，嗣經假釋付保護管束，
  於106年3月3日因保護管束期滿，未經撤銷假釋而以執行完畢
  論等情，有本院被告前案紀錄表在卷可稽（見本院卷第43至58
  頁），是被告本案犯行，係在其前案有期徒刑執行完畢後5年
  內故意所為，已符合刑法第47條第1項累犯之規定，審酌司法
  院大法官釋字第775號解釋意旨，本案與上開前案②間之罪質、
  侵害法益完全相同，顯然忽視法律禁令，對刑罰反應力薄弱，
  爰依刑法第47條第1 項規定，加重其刑。
五、上訴駁回之理由
㈠原審審理後，認被告竊盜犯行事證明確，適用刑法第320條第1 
  項、第47條第1項、第38條之1第1項前段、第3項，刑法施行法
  第1條之1第1項等規定，審酌被告不思以正途獲取所需，恣意
  以徒手方式，竊取告訴人許承哲所管領之之財物，顯無尊重他
  人財產權之觀念；惟念其犯後坦承犯行，兼衡其犯罪手段、動
  機、目的、所生損害、獲利金額、高中畢業之智識程度、勉持
  之家庭經濟狀況，及迄今尚未與被害人達成調解並賠償損失等
  一切情狀，量處有期徒刑8月。並說明：被告取得手機7支，屬
  被告犯罪所得，且未實際合法發還或賠償告訴人許承哲，宣告
  沒收亦無過苛、欠缺刑法上之重要性、犯罪所得價值低微，或
  為維持受宣告人生活條件之必要等情形，爰依刑法第38條之1 
  第1項前段及第3項之規定宣告沒收，於全部或一部不能沒收或
  不宜執行沒收時，追徵其價額。經核原審認事用法並無違誤，
  量刑亦無不當，原判決應予維持。
㈡檢察官依循告訴人許承哲請求，提起上訴意旨略以：原審以被
  告就判決書附表一編號七之部分犯竊盜罪，處有期徒刑8月，
  固屬有見，惟查被告本件犯行致告訴人許承哲在經濟、精神等
  方面受害非輕，且迄今未賠償其損害。原審就此部分對被告僅
  量處有期徒刑8月，當屬過輕，未能使罰當其罪，而違背量刑
  之內部性界限，自有刑事訴訟法第378條判決不適用法則或適
  用不當之違背法令事由，爰依法提起上訴，請撤銷改判等語。
㈢按刑罰之量定，為事實審法院之職權，倘法院已審酌刑法第57
  條各款所列情狀，而所量定之刑並未逾越法定刑範圍，亦無顯
  然失當情形，自不得任意指為違法（最高法院92年度台上字第
  2116號判決意旨參照），是刑之量定，為求個案裁判之妥當性
  ，法律賦予審判法院裁量之權，量刑之輕重，屬於為裁判之法
  院得依職權自由裁量之事項，苟其量刑已以行為人之責任為基
  礎，並斟酌刑法第57條各款所列情狀，在法定刑度內，酌量科
  刑，如無偏執一端，致明顯失出失入情形，上級審法院即不得
  單就量刑部分遽指為不當或違法；又於刑事訴訟程序若能一併
  達成民事和解效能，固有助於彌平紛爭，但若一次終局解決糾
  紛的努力失效，告訴人仍得循民事訴訟程序尋求救濟。檢察官
  雖執前詞主張量刑過輕，惟是否達成和解、賠償告訴人等行為
  後的事實，固得作為量刑參酌，然原審業已將被告犯後未賠償
  告訴人之情納入量刑審酌因素，並斟酌刑法第57條各款之一切
  情狀，包括審酌被告素行、犯罪情節、犯罪動機、手段等節，
  其量定之刑罰，並未逾法定刑度，亦無失出失入之情事，所科
  處之刑度與被告本案之罪責程度尚屬相當，難認原審有何濫用
  量刑職權、量刑失衡之情形，原審判決之量刑並無何違法或不
  當而構成應撤銷之事由可言。綜上，檢察官以前詞上訴認原審
  此部分量刑過輕，指摘原判決此部分不當，為無理由，應予駁
  回。　　　　
據上論斷，應依刑事訴訟法第368條，判決如主文。
本案經檢察官賴建如提起公訴，檢察官邱舒婕提起上訴，檢察官
孫治遠到庭執行職務。　
中　　華　　民　　國　　110 　年　　1 　　月　　28　　日
                  刑事第十八庭  審判長法  官  何俏美
                                      法  官  陳海寧
                                      法  官  葉乃瑋
以上正本證明與原本無異。
不得上訴。
                                      書記官  程欣怡
中　　華　　民　　國　　110 　年　　1 　　月　　28　　日
附錄：本案論罪科刑法條全文
中華民國刑法第320條
意圖為自己或第三人不法之所有，而竊取他人之動產者，為竊盜
罪，處五年以下有期徒刑、拘役或五十萬元以下罰金。
意圖為自己或第三人不法之利益，而竊佔他人之不動產者，依前
項之規定處斷。
前二項之未遂犯罰之。　　　　　　　　　　　　　　　　　　
附表：陳建誌108年11月4日竊取之手機明細
編號 手機型號 IMEI碼 顏色 價格（新臺幣） 1 Iphone XS(64GB) 000000000000000 金 35,900元 2 Iphone XSmax(64GB) 000000000000000 灰 39,900元 3 Iphone11promax（256GB) 000000000000000 綠 45,400元 4 Iphone11promax（256GB) 000000000000000 金 45,400元 5 Iphone11promax（256GB) 000000000000000 金 45,400元 6 Iphone11promax（512GB) 000000000000000 金 52,400元 7 Iphone11promax（512GB) 000000000000000 銀 52,400元